臺灣宜蘭地方法院民事判決　　　　　　　 94年度勞訴字第4號
原　　　告　丁○○
　　　　　　乙○○
兼上一人之
訴訟代理人　甲○○
被　　　告　宜興客運股份有限公司
法定代理人　丙○○
當事人間給付資遣費事件，本院於民國94年10月18日言詞辯論終
結，判決如下：
    主  文
被告應給付原告甲○○新台幣肆拾貳萬仟佰貳拾捌元、應給
付原告乙○○新台幣壹拾伍萬柒仟零柒拾壹元、應給付原告丁○○新台幣拾伍萬零貳佰貳拾貳元，及均自民國九十四年九月二
十七日起至清償日止按年息百分之五計算之利息。
原告其餘之訴駁回。
訴訟費用由被告負擔十分之七；餘由原告等人各負擔十分之一。
本判決第一項得為假執行。
    事實及理由
一、本件被告經合法通知，未於言詞辯論期日到場，核無民事訴
    訟法第 386條各款所列情形，爰依原告之聲請，由其一造辯
    論而為判決
二、原告起訴主張：原告甲○○原在被告公司擔任特助、原告乙○○係擔任稽查員，原告丁○○則為電機技工，然因被告公
    司虧損歇業，遂將原告三人資遣，依法自應給付資遣費。另
    被告於停業前分別積欠原告等人工資、年終獎金及特別休假
    薪資，原告亦得向被告請求。經計算後，被告共積欠原告甲○○資遣費 336,842元、工資69,823元、休假工資23,712元
    及年終獎金30,500元，積欠原告乙○○資遣費 118,468元、
    薪資37,404元、年終獎金17,500元、休假薪資 8,650元，積
    欠原告丁○○資遣費 303,095元、工資53,786元及年終獎金
    24,500元。且於宜蘭縣政府之勞資爭議調解時，被告對於原
    告上揭請求均無意見，僅表示公司財務有問題，關於資遣費
    部份無法全額發放，因而勞資雙方未能達成調解。惟被告公
    司事後竟不出面解決，為此原告爰依兩造間之勞動契約及勞
    動基準法第17、22、29、39條等規定，請求被告應給付原告
    甲○○460,877元，給付原告丁○○381,381元，給付乙○○
    182,022 元，及均自起訴狀繕本送達被告之翌日起至清償日
    止按年息百分之 5計算之利息等語。被告方面則未於言詞辯
    論期日到場，亦未提出準備書狀作何聲明或陳述。
三、經查，原告主張被告業已歇業，且執照已經繳銷之事實，已
    據其提出被告公司變更登記表一份為證（參本院94年羅調字
    第38號卷第13頁）。又其等主張原告甲○○、丁○○、乙○○前均為被告公司之員工，分別於92年5月31日、92年5月15
    日、92年年 5月15日因被告歇業而遭資遣，惟被告公司尚積
    欠原告等人資遣費、工資、年終獎金及特別休假工資等節，
    雖因原告已經資遣且被告公司已停業，故渠除可提出自行製
    作之「宜興客運資遣員工表」外（見上述羅調卷宗第 3頁）
    ，無法提出其餘資料可供本院參酌。惟原告等人前曾向宜蘭
    縣政府聲請勞資爭議調解，在92年7月2日調解時，被告對於
    尚積欠原告等人資遣費、工資、年終獎金、特別休假薪資等
    事實，並未曾否認乙節，已經本院調閱該勞資調解案件卷宗
    屬實，有宜蘭縣政府94年9月9日府社資字第0940110535號函
    所檢送卷宗資料在卷可稽（見卷第36至42頁），復有同時參
    與調解之證人林憲輝到庭所為之證詞足參（卷宗第49頁），
    從而堪信原告上開主張及所提出之「宜興客運資遣員工表」
    係屬實在。
四、是原告等人得請求之各項金額，經法院判斷如下：
  (一)資遣費部分：
    按雇主因歇業、虧損或業務緊縮時，得預告勞工終止勞動契
    約。又雇主依此終止勞動契約者，應依下列規定發給勞工資
    遣費：一、在同一雇主之事業單位繼續工作，每滿一年發給
    相當於一個月平均工資之資遣費。二、依前款計算之剩餘月
    數，或工作未滿一年者，以比例計給之。未滿一個月者以一
    個月計。勞動基準法第11條及第17條定有明文。經查，被告
    公司既以虧損及歇業為由，分別於92年5月31日、92年5月15
    日將原告等人資遣，原告依據上揭規定訴請被告支付資遣費
    ，自屬有據。然查，依據「宜興客運資遣員工表」所載，原
    告甲○○到職日為82年5月15日，資遣日為92年5月31日，年
    資應為10年1月，又其平均工資為 30,622元，故其得請求之
    資遣費應為308,772元（計算式： 30,622元×（10＋1/12 ）
    年＝308,772元，元以下四捨五入 ）；原告乙○○到職日為
    88年12月1日，資遣日為92年5月15日，其年資應為3年6月，
    又其平均工資為26,823元，故得請求之資遣費應為93,881元
    （計算式： 26,823元×（3＋6/12）年＝93,881元，元以下
    四捨五入）；原告丁○○之到職日為84年6月5日，資遣日為
    92年5月15日，年資為8年，又其平均工資為33,992元，故其
    得請求之資遣費應為 271,936元（計算式：271,936元×8年
    ＝271,936 元）。原告因漏將未滿一個月之年資按一個月計
    ，另其主張未滿一個月之年資被告應再給付一個月之平均工
    資乙節，核與前揭勞動基準法第17條之規定不符，從而原告
    等人所請求之資遣費，於超過前揭範圍部份，自非正當，無
    從准許。
  (二)積欠之薪資、年終獎金及例假工資部分：
    按工資應全額直接給付勞工。事業單位於營業年度終了結算
    ，如有盈餘，除繳納稅捐、彌補虧損及提列股息、公積金外
    ，對於全年工作並無過失之勞工，應給予獎金或分配紅利。
    第36條所定之例假、第37條所定之休假及第38條所定之特別
    休假，工資應由雇主照給。勞動基準法第22條第 2項、第29
    條、第39條分別規定之。查被告於勞資爭議調解時，並無否
    認有積欠原告等人之薪資、年終獎金及例假工資乙節，已有
    宜蘭縣政府前揭勞資爭議調解記錄上記載「資方主張：本公
    司修理廠無法繼續經營，因此修理廠人員必須調整及資遣，
    至於積欠勞方之薪資、年終獎金及應休未休特休工資，於本
    （九十二）年九月底給付勞方」可憑（詳卷第37頁），故原
    告依據前揭規定，訴請被告支付積欠之薪資、年終獎金、特
    別休假工資，於法亦無不合。是原告甲○○主張被告尚應給
    付其薪資69,823元，年終獎金30,500元，應予准許；然原告
    甲○○業已主張其在資遣前之每月薪資為30,500元（卷宗第
    14頁），故其未領之14天特別休假薪資，應為14,233元（即
    30,500元÷30日×14天＝14,233元，元以下四捨五入），是
    於超過該金額之部份，並非適法。另原告乙○○請求被告積
    欠之薪資37,404元、年終獎金17,500元，及10天特別休假之
    工資 8,650元（此與原告乙○○主張之每月薪資25,950元，
    經計算後即 25,950元÷30日 ×10天＝8,650元，係屬相符）
    ，均認可取。另原告丁○○請求被告給付積欠之工資53,786
    元，及年終獎金24, 500元，亦屬可採。
五、從而原告等人依據勞動基準法之規定，原告甲○○請求被告
    給付423,328元（即資遣費308,772元＋薪資69,823元＋年終
    獎金 30,500元＋特別休假工資14,233元＝423,328元）；原
    告乙○○請求被告給付 157,071元（即資遣費93,881元＋薪
    資37,040元＋年終獎金 17,500元＋特別休假工資8,650元＝
    157,071元）；原告丁○○請求被告清償350,222元（即資遣
    費271,936元＋薪資53,786元＋年終獎金24,500元＝350,222
    元），及均自起訴狀繕本送達被告之翌日即94年 9月27日起
    至清償日止按年息百分之五計算之利息，為有理由，應予准
    許；然超過上開範圍之請求，即屬無據，應予駁回。
六、本判決主文第 1項所示，因命被告給付各原告之數額均未逾
    500,000元，依據民事訴訟法第389條第1項第5款規定，應依
    職權宣告假執行。
七、裁判費負擔之依據：依民事訴訟法第79條。
中　　華　　民　　國　　94　　年　　10　　月　　31　　日
                  臺灣宜蘭地方法院民事庭
                      法　官  邱景芬
正本與原本無異。
如不服本判決應於判決送達後20日內提出上訴狀（須附繕本）。
中　　華　　民　　國　　94　　年　　11　　月　　 1　　日
                      書記官　莊怡麗
